# 请教陈版：关于土地无偿划拨及拆迁补偿费的会计处理

提问人：leehb0312 时间：2019-07-19 22:07:45
请教陈老师：
A，B公司均为国有企业并同为 C 公司的子公司：
1 、A 公司有块土地是政府无偿划拨的，现在按上级要求需无偿划拨给 B公司，在划拨前对该土地上的商户进项拆迁并支付了拆迁补偿费 5000 万元，请问该拆迁补偿费如何入账以及有否相关规定？
2 、如果该土地是 A 公司支付土地出让金并入账的土地， 5000 万元的拆迁费如何入账，是否可以计入土地成本？其次，如果无偿划拨给 C 公司又如何作会计处理？

回答人：chenyiwei
1 、该 5000 万元应计入损益处理。虽然是因无偿划拨而起，但不应据此认为应冲减权益。
2 、该部分拆迁费不应计入土地成本，不论是对 A还是 B；C 的合并报表层面也不应将拆迁支出予以资本化。
3 、无偿划转给C 时，对 A的会计处理与划转给 B 相比，并无不同，对C则是按部分收回对 A 的投资处理，贷记 “长期股权投资——A”。